臺灣屏東地方法院刑事判決　　　　　　　　　　　　　九十三年度易字第四六０號
　　公　訴　人　臺灣屏東地方法院檢察署檢察官
　　被　　　告　甲○○　男　四.
右列被告因違反毒品危害防制條例案件，經檢察官提起公訴（九十三年度毒偵字第九
○五號），被告就犯罪事實為有罪之陳述，本院合議庭裁定由受命法官獨任進行簡式
審判程序審理，判決如左：
    主    文
甲○○施用第一級毒品，累犯，處有期徒刑捌月，扣案之第一級毒品海洛因貳包（合
計淨重零點柒伍公克、空包裝重零點玖伍公克）沒收銷燬、注射針筒陸支沒收。又施
用第二級毒品，累犯，處有期徒刑肆月，扣案之第二級毒品甲基安非他命壹包（驗後
毛重點陸公克），沒收銷燬。應執行有期徒刑拾月。扣案之第一級毒品海洛因貳包
（合計淨重零點柒伍公克、空包裝重零點玖伍公克）、第二級毒品甲基安非他命壹包
（驗後毛重點陸公克），均沒收銷燬，注射針筒陸支沒收。
    事    實
一、甲○○前因過失傷害案件，經臺灣高雄地方法院以八十八年度交易字第三四九號
    判處有期徒刑六月，如易科罰金，以三百元折算一日，且經臺灣高等法院高雄分
    院以八十八年度交上易字第二一四號判決駁回上訴確定，並於民國九十年一月三
    日易科罰金執行完畢。
二、甲○○前因施用毒品案件，經臺灣高雄地方法院以九十二年度毒聲字第三七三七
    號裁定送觀察、勒戒後，因認有繼續施用毒品之傾向，經臺灣高雄地方法院以九
    十二年度毒聲字第四三五一號裁定令入戒治處所施以強制戒治，嗣經本院以九十
    二年度毒聲字第七三七六號裁定停止戒治，所餘戒治期間付保護管束，於九十二
    年十二月二十三日出戒治所，至九十三年七月六日保護管束期滿，並經臺灣屏東
    地方法院檢察署檢察官以九十二年度戒毒偵字第五六○為不起訴處分確定。詎甲
    ○○仍無法戒除毒癮，明知海洛因及甲基安非他命業經公告列為毒品危害防制條
    例第二條第二項之第一級毒品及第二級毒品，不得非法持有、施用，仍分別基於
    施用第一級毒品海洛因及施用第二級毒品甲基安非他命之犯意，於上開強制戒治
    期滿執行完畢釋放後五年內即九十三年四月十七日上午某時，在其位於高雄市○
    ○○路三二五號四樓居處內，施用第一級毒品海洛因及第二級毒品甲基安非他命
    各一次。嗣為警於九十三年四月十七日晚上十時許，在屏東縣屏東市○○路一六
    五巷四十八弄二十二號友人住處內查獲，並扣得其所有供施用第一級毒品海洛因
    所用之注射針筒六支、第一級毒品海洛因二包（合計淨重○‧七五公克，空包裝
    重○‧九五公克）、第二級毒品甲基安非他命一包（驗前毛重三‧七公克、驗後
    毛重三‧六公克）。
三、案經高雄市政府警察局楠梓分局報請臺灣高雄地方法院檢察署呈請臺灣高等法院
    高雄分院檢察署令轉臺灣屏東地方法院檢察署檢察官偵查起訴。
    理      由
一、右揭施用第一級、第二級毒品之事實，業據被告於本院審理時坦認不諱，且被告
    於九十三年四月十八日經警採取其親自排放之尿液送驗結果，呈嗎啡及甲基安非
    他命陽性反應，此有高雄市立凱旋醫院九十三年五月三日煙毒尿液檢驗成績書一
    份附卷可憑，並有扣案且經被告坦承為其所有、供施用第一級毒品海洛因使用之
    注射針筒六支可佐。此外，扣案被告自承供其施用疑似海洛因之白粉二包經送請
    法務部調查局檢驗結果，確含第一級毒品海洛因海洛因成分（合計淨重○‧七五
    公克，空包裝重○‧九五公克），此有該局調科壹字第二二○○一七三四二號鑑
    定通知書一份附卷足參；又扣案被告自承供其施用疑似甲基安非他命之白色晶體
    一包，經送請高雄醫學大學附設中和紀念醫院檢驗結果，確係甲基安非他命（驗
    前毛重三‧七公克、驗後毛重三‧六公克），此有該醫院九十三年九月七日九三
    ○九－七號檢驗報告一紙附卷足佐，堪認被告之自白與事實相符。再查，被告前
    因施用毒品案件，經臺灣高雄地方法院以九十二年度毒聲字第三七三七號裁定送
    觀察、勒戒後，因認有繼續施用毒品之傾向，經臺灣高雄地方法院以九十二年度
    毒聲字第四三五一號裁定令入戒治處所施以強制戒治，嗣經本院以九十二年度毒
    聲字第七三七六號裁定停止戒治，所餘戒治期間付保護管束，於九十二年十二月
    二十三日出戒治所，至九十三年七月六日保護管束期滿，並經臺灣屏東地方法院
    檢察署檢察官以九十二年度戒毒偵字第五六○為不起訴處分確定之事實，此有臺
    灣高等法院被告全國前案紀錄表、臺灣屏東地方法院檢察署刑案資料查註紀錄表
    各一份在卷可稽，本件事證明確，被告於前揭強制戒治期滿執行完畢釋放後，五
    年內再犯毒品危害防制條例第十條第一項、第二項之施用第一級及第二級毒品之
    犯行，洵堪認定。
二、查海洛因、甲基安非他命分屬毒品危害防制條例第二條第二項所稱之第一、二級
    毒品，均不得持有、施用，是核被告所為，分別係犯毒品危害防制條例第十條第
    一項之施用第一級毒品罪及同條第二項之施用第二級毒品罪。被告施用毒品期間
    持有第一級、第二級毒品之低度行為，均為施用之高度行為所吸收，故均不另論
    持有毒品罪。末查，被告前因前因過失傷害案件，經臺灣高雄地方法院以八十八
    年度交易字第三四九號判處有期徒刑六月，如易科罰金，以三百元折算一日，且
    經臺灣高等法院高雄分院以八十八年度交上易字第二一四號判決駁回上訴確定，
    並於九十年一月三日易科罰金執行完畢之事實，有臺灣高等法院被告全國前案紀
    錄表及臺灣屏東地方法院檢察署刑案資料查註紀錄表各一份在卷可按，其受有期
    徒刑之執行完畢後，五年之內再犯有期徒刑以上刑之上開二罪，均為累犯，應依
    法各加重其刑。被告所犯上開連續施用第一級毒品及施用第二級毒品二罪間，犯
    意各別，罪名不同，應分論併罰。爰審酌被告素行非佳，前經觀察勒戒及強制戒
    治，仍不知戒惕，竟又再次施用毒品，顯見意志不堅，且無視政府戒毒法令之宣
    導，惟念其前開犯罪係戕害自身，尚未害及他人，且犯罪後復坦承犯行，態度尚
    佳等一切情狀，就其所犯上開兩罪分別量處如主文所示之刑，並定其應執行之刑
    ，以資儆懲。另扣案之第一級毒品海洛因二包（合計淨重○‧七五公克，空包裝
    重○‧九五公克）、第二級毒品甲基安非他命一包（驗後毛重三‧六公克），因
    包裝與其內微量之毒品合而為一，無法析離，自應整體視為第一級毒品海洛因及
    第二級毒品甲基安非他命，爰併依毒品危害防制條例第十八條第一項前段之規定
    ，宣告沒收銷燬，至鑑驗單位所取用之甲基安非他命○‧一公克已鑑驗用罄，既
    已耗損費失，自不併予宣告沒收銷燬；扣案之注射針筒六支係被告所有，供其施
    用第一級毒品海洛因之器具（非毒品危害防治條例第十一條第三項所謂「專供施
    用毒品之器具」），業據其供明在卷，爰依刑法第三十八條第一項第二款之規定
    ，宣告沒收。
據上論斷，應依刑事訴訟法第二百七十三條之一第一項、第二百九十九條第一項前段
，毒品危害防制條例第十條第一項、第二項、第十八條第一項前段、刑法第十一條、
第四十七條、第五十一條第五款、第三十八條第一項第二款，判決如主文。
本案經檢察官葉容芳到庭執行職務。
中      華      民      國     九十四   年    一     月     十七      日
                                      臺灣屏東地方法院刑事第六庭
                                          法  官  許心
右正本證明與原本無異。
如不服本判決應於收受本判決送達後十日內向本院提出上訴書狀，其未敘述上訴理由
者，並得於提起上訴後十日內向本院補提理由書狀（均須按他造當事人之人數附繕本
）「切勿逕送上級法院」
                                          書記官  林香如
中　　　華　　　民　　　國　　九十四　　年　　　一　　　月　　 十八 　　日
附錄本判決論罪之法條：
毒品危害防制條例第十條
施用第一級毒品者，處六月以上五年以下有期徒刑。
施用第二級毒品者，處三年以下有期徒刑。
